# 以存货为对价的非货币资产交换和债务重组，相关的损益属于非经吗？

提问人：18640367578 时间：2020-08-27 12:33:06
请教各位老师！
非货币性资产交换的对价为存货，存货的公允价值与成本形成的毛利属于非经吗？个人理解该部分作为经常性损益，不知道是否合理。

回答人：chenyiwei
你的理解有一定合理性，但鉴于目前的账务处理中并不区分抵债资产处置损益和债务重组损益，两者并入其他收益，因此要单独区分这部分损益不作为非经常性损益，可能有一定困难。